最高法院刑事判決　　　　　　　　　 111年度台上字第4232號
上　訴　人　蔡幼卿
 
 
上列上訴人因加重詐欺等罪案件，不服臺灣高等法院中華民國11
1年5月26日第二審判決（110 年度上訴字第3381號，起訴案號：
臺灣士林地方檢察署109年度偵字第17336號），提起上訴，本院
判決如下：
    主  文
上訴駁回。
    理  由
一、按刑事訴訟法第377 條規定，上訴於第三審法院，非以判決
    違背法令為理由，不得為之。是提起第三審上訴，應以原判
    決違背法令為理由，係屬法定要件。如果上訴理由書狀並未
    依據卷內訴訟資料，具體指摘原判決不適用何種法則或如何
    適用不當，或所指摘原判決違法情事，顯與法律規定得為第
    三審上訴理由之違法情形不相適合時，均應認其上訴為違背
    法律上之程式，予以駁回。
二、本件原判決綜合全案卷證資料，本於事實審法院之推理作用
    ，認定上訴人蔡幼卿有如其犯罪事實欄所載加重詐欺2 罪（
    均尚犯一行為同時觸犯一般洗錢罪）之犯行，乃維持第一審
    從一重論上訴人以加重詐欺2 罪罪刑之科刑判決，而駁回上
    訴人在第二審之上訴，已詳述其所憑證據及認定之理由，核
    其所為之論斷，俱有卷存證據資料可資覆按，從形式上觀察
    ，原判決尚無足以影響其判決結果之違背法令情形存在。上
    訴人不服，提起上訴。
三、關於刑之量定，係實體法賦予法院得依職權裁量之事項，苟
    已以行為人之責任為基礎，審酌刑法第57條各款所列事項而
    未逾越法律所規定之範圍，或濫用其權限，即不得任意指摘
    為違法，以為第三審上訴之理由。刑法第339條之4第1項第2
    款之3人以上共同犯詐欺取財罪，其法定本刑為「1 年以上7
    年以下有期徒刑，得併科新臺幣1 百萬元以下罰金」。原審
    依前揭規定，就上訴人所犯本件3人以上共同犯詐欺取財罪2
    罪之犯行，依刑法第57條各款所列事項，審酌上訴人之一切
    犯罪情狀後，詳細說明第一審判決分別量處上訴人有期徒刑
    1年2月、1年1月，且定其應執行之刑為有期徒刑1年6月，並
    未逾法定刑度，亦無量刑顯然過重之情形，因而維持第一審
    對於上訴人量刑之諭知，而駁回上訴人在第二審之上訴，已
    於理由內論敘甚詳。此乃事實審法院量刑職權之適法行使，
    並未逾越法律所規定之範圍，或濫用其量刑權限，自不得執
    此指摘原判決違法。上訴人上訴意旨指摘第一審對其之量刑
    過苛，乃原審猶予維持，殊有未當云云，無非係對原判決適
    法裁量且已說明之事項及屬原審量刑裁量職權之適法行使，
    以自己之說詞，任意指摘，同非適法之第三審上訴理由。依
    前揭規定及說明，本件上訴人之上訴均不合法律上之程式，
    應併予駁回。
據上論結，應依刑事訴訟法第395條前段，判決如主文。
中    華    民    國   111    年    9     月    28    日
                  刑事第九庭審判長法  官  蔡  彩  貞  
                                  法  官  梁  宏  哲  
                                  法  官  莊  松  泉  
                                  法  官  林  庚  棟  
                                  法  官  周  盈  文  
本件正本證明與原本無異
                                  書記官
中    華    民    國   111    年    10    月    11    日